臺灣花蓮地方法院刑事判決　　　　　　　　95年度訴字第93號
公　訴　人　臺灣花蓮地方法院檢察署檢察官
被　　　告　寅○○
選任辯護人　曾泰源律師
上列被告因組織犯罪防制條例等案件，經檢察官提起公訴（94年
度偵字第4138號）後，經檢察官聲請改依協商程序而為判決，本
院判決如下：
    主      文
寅○○共同連續意圖使廠商不為投標及違反其本意投標，而施強
暴、脅迫，處有期徒刑壹年貳月，緩刑肆年。扣案之收件人為花
蓮縣光復鄉公所之投標信封上所偽造「昌懋營造有限公司」及「
楊淮敏」署押各壹枚均沒收。
    事實及理由
一、本件犯罪事實：
    (一)亥○○（已結）於民國93年 6月間，擔任聯響營造有限公
      司負責人，竟企圖自花蓮縣光復鄉、萬榮鄉、豐濱鄉、瑞
      穗鄉等鄉公所及交通部觀光局東部海岸國家風景區管理處
      所發包之公共工程中，牟取不法之利益，與辛○○、申○
      ○、丁○○、地○○、酉○○（前揭五人均已結）、寅○
      ○、庚○○（另結）、己○○（通緝中）共同基於意圖為
      自己不法所有之概括犯意聯絡及行使偽造私文書之犯意聯
      絡，意圖使廠商不為投標或違反其本意投標或開標發生不
      正確結果，由亥○○策劃選定上述機關發包之工程，連續
      指揮其餘之人至投標處所進行攔阻投標，以強暴、脅迫方
      式使投標廠商不為投標或參與「開小標」，並向得標廠商
      強索回扣金（即俗稱之圓仔湯錢），如遇不配合者，並以
      偽造業者名義重複投標，使該工程流標（詳細被害人、犯
      罪時地、被害情形、行為人均如附表所示）（蒞庭檢察官
      已減縮本件被告等涉犯組織犯罪防制條例部分之犯罪事實
      及所犯法條，並更正附表編號5部分之犯罪時間係自93年6
      月以後某日起至94年間，強取回扣金額約新台幣10幾萬元
      ，且補充被告等共同涉犯刑法第216條、第210條之行使偽
      造私文書罪及刑法第346條第1項之恐嚇取財罪部分之犯罪
      事實及所犯法條，及撤回對被告丑○○起訴部分）。
    (二)案經花蓮縣警察局移送台灣花蓮地方法院檢察署檢察官偵
      查起訴。
二、證據：
    (一)同案被告亥○○、辛○○、申○○、丁○○、地○○、酉
      ○○於警詢、偵查及本院之供述。
    (二)被害人即證人午○○、戌○○、天○○、黃○○、乙○○
      、丙○○、戊○○、壬○○、癸○○、子○○、未○○、
      宇○○、宙○○、玄○○、林帟  、Ａ○○、巳○○、甲
      ○○、卯○○、辰○○於警詢及偵查中之證詞。
    (三)卷附之圍標現場蒐證照片、中文公開公告招標資料、通訊
      監察譯文、搜索現場相關照片、圍標回扣分紅單據、圍標
      工程清冊、圍標人員名冊、花蓮縣光復鄉公所95年 9月25
      日、95年9月7日函暨所附資料、聯響營造有限公司變更登
      記申請書及經濟部93年6月3日經授中字第09332209000 號
      函。
    (四)台灣高等法院被告前案紀錄表乙份。
三、核被告寅○○所為，係犯政府採購法第87條第 1項之罪、同
    法第87條第3條之罪、刑法第346條第 1項之恐嚇取財罪及刑
    法第216條、第210條之行使偽造私文書罪。
四、本件經檢察官與被告寅○○於審判外達成協商之合意，且被
    告寅○○已認罪，其合意內容為：(一)被告寅○○願受科刑範
    圍為有期徒刑一年二月，緩刑四年。(二)被告寅○○應給付新
    台幣八萬元予花蓮畢士大教養院（已捐款完畢，有收據乙張
    附卷可參）。經查：上開協商合意並無刑事訴訟法第 455條
    之4第1項所列情形之一，檢察官聲請改依協商程序而為判決
    ，本院爰不經言詞辯論，於協商合意範圍內為協商判決，合
    予敘明。
五、應適用之法條：刑事訴訟法第455條之2第 1項、第455條之4
    第 2項、第455條之8、第454條，政府採購法第87條第1項、
    第3項，刑法第11條前段、第2條第1項前段、第28條、第346
    條第 1項、第216條、第210條、第219條、第74條第2款，修
    正前刑法第56條、第55條，罰金罰鍰提高標準條例第 1條前
    段，判決如主文。
六、本判決除有刑事訴訟法第455條之4第1項第1款、第2款、第4
    款、第6款、第7款所定情形之1，或違反同條第2項規定者外
    ，不得上訴。如有前述得上訴之理由，得自收受判決送達之
    日起10日內，向本院提出上訴書狀，上訴於第二審法院。
中　　華　　民　　國　　96　　年　　1 　　月　　24　　日
　　　　　　　　        臺灣花蓮地方法院刑事第一庭
                                法　官　李  世  華
上列正本證明與原本無異。
如對本判決不服，應於送達後10日內，向本院提出上訴狀（應抄
附繕本）告訴人或被害人如對於本判決不服者，應具備理由請求
檢察官上訴，其上訴期間之計算係以檢察官收受判決正本之日期
為準。
                                書記官
中　　華　　民　　國　　96　　年　　1 　　月　　25　　日
附錄本判決論罪之法律條文：
政府採購法第87條第1項、第3項：
意圖使廠商不為投標、違反其本意投標，或使得標廠商放棄得標
、得標後轉包或分包，而施強暴、脅迫、藥劑或催眠術者，處一
年以上七年以下有期徒刑，得併科新臺幣三百萬元以下罰金。
以詐術或其他非法之方法，使廠商無法投標或開標發生不正確結
果者，處五年以下有期徒刑，得併科新臺幣一百萬元以下罰金。
中華民國刑法第346條第1項：
(單純恐嚇罪)
意圖為自己或第三人不法之所有，以恐嚇使人將本人或第三人之
物交付者，處六月以上五年以下有期徒刑，得併科一千元以下罰
金。
中華民國刑法第216條：
(行使偽造變造或登載不實之文書罪)
行使第二百十條至第二百十五條之文書者，依偽造、變造文書或
登載不實事項或使登載不實事項之規定處斷。
中華民國刑法第210條：
(偽造變造私文書罪)
偽造、變造私文書，足以生損害於公眾或他人者，處五年以下有
期徒刑。
